臺灣臺北地方法院民事判決　　　　　　 100年度訴字第2697號
原　　　告　　姜伯翰
法定代理人　　巫月珍
兼法定代理人
兼訴訟代理人　姜兆倫
被　　　告　　陳振棧
　　　　　　　邱麗華
兼訴訟代理人　陳思翰
複代理人　　　林朝同
上列當事人間請求侵權行為損害賠償事件，經本院刑事庭以99年
度交簡上附民字第8號裁定移送民事庭審理，本院於民國100年12
月6日言詞辯論終結，判決如下：
    主  文
被告應連帶給付原告姜伯翰新臺幣壹拾肆萬玖仟玖佰伍拾伍元，
及自民國一００年八月六日起至清償日止，按年息百分之五計算
之利息。
被告應連帶給付原告姜兆倫新臺幣柒萬參仟肆佰元，及自民國一
００年八月六日起至清償日止，按年息百分之五計算之利息。
原告其餘之訴駁回。
訴訟費用由被告連帶負擔五分之一，原告姜伯翰負擔五分之二，
餘由原告姜兆倫負擔。
原告假執行之聲請駁回。
    事實及理由
壹、程序方面：
    按訴狀送達後，原告不得將原訴變更或追加他訴，但請求之
    基礎事實同一、擴張或減縮應受判決事項之聲明者，不在此
    限，民事訴訟法第255條第1項第2、3款定有明文。又所謂請
    求之基礎事實同一，係指變更或追加之訴與原訴之主要爭點
    有其共同性及關聯性，各請求利益之主張在社會生活上可認
    為同一或關連，而就原請求之訴訟及證據資料，於審理繼續
    進行在相當程度範圍內具有同一性或一體性，得期待於後請
    求之審理時予以利用，俾先後兩請求在同一程序得加以解決
    ，避免重複審理，進而為統一解決紛爭者（最高法院92年度
    臺抗字第394號、95年度臺抗字第587號裁定參照）。經查，
    原告起訴時僅以陳思翰為被告，嗣於本院審理中具狀追加陳
    振棧、邱麗華為被告（見本院卷第38頁），核原告請求之基
    礎事實，均係被告陳思翰駕車撞傷原告姜伯翰、姜兆倫之車
    禍事件，而追加之訴與原訴之主要爭點具有同一性，且原提
    出之資料仍得相互援用，是原告所為訴之追加，應予准許。
    又原告於起訴時原聲明請求被告陳思翰應給付原告姜伯翰、
    姜兆倫各新臺幣（下同）82萬9000元、68萬4600元，及均自
    起訴狀繕本送達之翌日起至清償日止，按年息5％計算之利
    息，嗣於民國100年9月8日本院準備程序期日變更請求自起
    訴狀繕本最後送達之翌日起算利息，其餘不變（見本院卷第
    42頁），復於100年9月8日本院準備程序期日陳稱：原告姜
    伯翰部分捨棄藥品費用及食補費用，請求之金額減縮為76萬
    元，其餘聲明不變，原告姜兆倫部分捨棄藥品費用、醫療器
    材費用及資產損失，請求金額減縮為66萬元，其餘聲明不變
    等語（見本院卷第42頁背面），核屬減縮應受判決事項之聲
    明，揆諸前開規定，尚無不合，亦應予准許，合先敘明。
貳、實體方面：
一、原告起訴主張：被告陳思翰於98年11月1日凌晨1時許，騎乘
    車牌號碼300-CUK號之重型機車（下稱系爭機車）行經臺北
    市○○路○段監理站前，因未注意車前狀況、行經閃光號誌
    路口未減速、任意變換車道之過失，致撞擊在人行道上靜止
    等待準備通過馬路而騎乘腳踏車之原告姜兆倫及車後座搭載
    之原告姜伯翰，造成原告姜兆倫受有右鎖骨骨折及原告姜伯
    翰受有右股骨骨折之傷害，使原告2人身心飽受痛苦，影響
    生活甚劇（下稱系爭車禍），原告姜兆倫為補習班講師，需
    大量使用右手在黑板上繒圖及書寫，因被告陳思翰之過失傷
    害行為，致原告姜兆倫近4個月無法使用右手，被迫停止授
    課工作，99年4月初拆除右肩傷處八字肩帶，然因傷重且長
    達4個月時間以肩帶固定右手，造成關節及韌帶硬化無法恢
    復右手正常機能，右肩關節嚴重沾黏，授課右手書寫黑板時
    疼痛不適，至今仍接受復健治療；原告姜伯翰則因右大腿骨
    折，行動須藉助輪椅，出入須有專人照顧，其母巫月珍因此
    留職停薪專職照顧原告2人，原告姜伯翰因系爭車禍在心中
    留下陰影，夜晚會做惡夢，每次在街道上活動時，都會因害
    怕而歇斯底里的尖叫，幼小身軀也因車禍致生長期酸痛後遺
    症，且由於受傷的大腿還需要進行第2次的鋼板折除手術，
    相同之醫療與照顧行為將會重來1次，其又正值發育期，因
    大腿進行鋼板固定將有長短腿之慮，且原告姜伯翰非粗重工
    作者或運動員，於系爭車禍受傷後，頸部及腰部脊椎移位，
    經常性造成下肢麻痺與疼痛，顯與遭系爭車禍受傷有關，是
    被告陳思翰應就其侵權行為所致原告2人之損害負賠償責任
    。又因系爭車禍發生時，被告陳思翰為限制行為能力人，是
    其法定代理人即被告陳振棧、邱麗華亦應依民法第187條之
    規定，對原告連帶負損害賠償責任，為此，爰依侵權行為法
    律關係提起本件訴訟等語。並聲明：(一)被告應連帶給付原告
    姜伯翰76萬元，及自起訴狀繕本最後送達之翌日起至清償日
    止，按年息5％計算之利息。(二)被告應連帶給付原告姜兆倫
    66萬元，及自起訴狀繕本最後送達之翌日起至清償日止，按
    年息5％計算之利息。(三)願供擔保請准宣告假執行。
二、被告則以：
  （一）原告姜兆倫對於系爭車禍之發生亦有騎腳踏車違規行駛
        行人穿越道、乘坐人數超過規定數額，違反道路交通管
        理處罰條例第76條第1款規定之與有過失，其應就原告
        姜伯翰之損害負全部責任，故原告姜伯翰請求被告連帶
        給付76萬元，為無理由，原告姜兆倫請求賠償部分，亦
        因其個人違規始加重其受傷程度，否則原告姜兆倫應僅
        受皮破傷而已，是原告姜兆倫亦應分擔過失比例，其請
        求被告連帶賠償66萬元，顯屬過高，又被告陳思翰有誠
        意賠償原告之損失，然因仍在就學中無經濟能力，僅能
        勉強賠償10萬予原告。
  （二）長庚醫療財團法人林口長庚紀念醫院（下簡稱長庚醫院
        ）回函不能認定原告姜兆倫骨折癒合之確定日期，故無
        法確定其骨折癒合後能否工作之時間，且其受傷比較輕
        微，沒有住院，應不致影響其工作，加以其無法提出連
        續請假證明，亦徵其無工作損失可言，是其請求工作損
        失部分難認有理由；原告姜伯翰部分，其受傷後至100
        年2月10日最後1次回診時，骨折已癒合，對住院期間雖
        需全日看護，但出院後就沒有看護必要，且是否需要汽
        車接送，非無疑問，又原告2人皆無法提出其精神受損
        之具體事證，是其請求精慰撫金之賠償，亦屬無據。
  （三）又系爭車禍被告陳思翰亦因原告姜兆倫之過失，致當場
        昏迷送醫而受有腦震盪之傷害，被告陳思翰已向鈞院臺
        北簡易庭訴請原告應賠償35萬元，是若原告請求被告賠
        償金額獲判勝訴部分，尚須扣除被告陳思翰另案所請求
        之35萬元等語置辯。並聲明：(一)原告之訴及假執行之聲
        請均駁回。(二)如受不利之判決，願供擔保請准宣告免為
        假執行。
三、兩造不爭執之事項：
  （一）被告陳思翰於98年11月1日凌晨1時許，騎乘系爭機車沿
        臺北市○○區○○路4段由東往西方向，行經該路段16
        號前，疏未注意依閃光號誌減速慢行，亦未注意車前狀
        況，不慎撞及原告2人騎乘之腳踏車，致原告姜兆倫受
        有右鎖骨閉鎖性骨折，原告姜伯翰受有右股骨閉鎖性骨
        折之傷害。
  （二）被告陳思翰因上開過失傷害行為經本院刑事庭以99年度
        北交簡字第792號、99年度交簡上字第272號判處拘役30
        日確定。
  （三）被告陳振棧、邱麗華為被告陳思翰之父母，被告陳思翰
        於事發當時為19歲，係限制行為能力人。
四、本件之爭點為：
  （一）原告姜伯翰、姜兆倫依侵權行為法律關係請求被告連帶
        負損害賠償責任，有無理由？
  （二）原告姜伯翰、姜兆倫得請求之賠償金額各以多少為適當
        ？
  （三）原告姜兆倫對於系爭車禍之發生是否與有過失？應承擔
        之比例若干？
五、得心證之理由：
  （一）原告姜伯翰、姜兆倫依侵權行為法律關係請求被告連帶
        負損害賠償責任，有無理由？
      1.按因故意或過失，不法侵害他人之權利者，負損害賠償
        責任；汽車、機車或其他非依軌道行駛之動力車輛，在
        使用中加損害於他人者，駕駛人應賠償因此所生之損害
        ；限制行為能力人，不法侵害他人之權利者，以行為時
        有識別能力為限，與其法定代理人連帶負損害賠償責任
        ，民法第184條第1項前段、第191條之2及第187條分別
        定有明文。又駕駛人駕駛汽車，應遵守道路交通標誌、
        標線、號誌之指示，並服從交通指揮人員之指揮；汽車
        行駛時，駕駛人應注意車前狀況，並隨時採取必要之安
        全措施；本法所稱之汽車，係指在道路上以原動機行駛
        之汽車，包括機器腳踏車在內，道路交通安全規則第90
        條、第94條第3項及道路交通管理處罰條例第3條第8款
        亦分別定有明文。
      2.本件被告陳思翰於上揭時地騎車行經上開路段時，自應
        遵守道路交通號誌之指示，依閃光號誌減速慢行，且依
        當時天氣晴、夜間有照明、柏油路面乾燥無缺陷，亦無
        障礙物、視距良好，並無不能注意之情事，而被告陳思
        翰疏未依閃光號誌減速慢行，亦未注意車前狀況，致撞
        及原告2人騎乘之腳踏車，造成原告姜兆倫受有右鎖骨
        閉鎖性骨折及原告姜伯翰受有右股骨閉鎖性骨折之傷害
        ，足見被告陳思翰對系爭車禍之發生為有過失，且被告
        陳思翰之過失行為與原告2人之傷害間具有相當因果關
        係甚明，是原告主張被告陳思翰應負侵權行為損害賠償
        責任，核屬有據。另被告陳思翰係79年2月8日出生，於
        98年11月1日系爭車禍發生時為限制行為能力人，並有
        識別能力，被告陳振棧、邱麗華係被告陳思翰之父母，
        均為被告陳思翰之法定代理人，其2人既未舉證監督未
        疏懈之事實，則原告依民法第187條規定，請求被告陳
        振棧、邱麗華連帶負損害賠償責任，自屬有據。
  （二）原告姜伯翰、姜兆倫得請求之賠償金額各以多少為適當
        ？
      1.按不法侵害他人之身體或健康者，對於被害人因此喪失
        或減少勞動能力，或增加生活上之需要時，應負損害賠
        償責任；不法侵害他人之身體、健康、名譽、自由、信
        用、隱私、貞操，或不法侵害其他人格法益而情節重大
        者，被害人雖非財產上之財害，亦得請求賠償相當之金
        額，民法第193條第1項及第195條第1項前段分別定有明
        文。又慰藉金係以精神上所受無形之痛苦為準，非如財
        產損失之有價額可以計算，究竟如何始認為相當，自應
        審酌被害人及加害人之地位、家況、並被害人所受痛苦
        之程度暨其他一切情事，定其數額（最高法院48年度臺
        上字第798號判例意旨參照）。本件被告陳思翰因過失
        不法侵害原告2人之身體、健康，應負過失責任，既經
        認定如前，且被告陳思翰於行為時為限制行為能力人，
        並有識別之能力，被告陳振棧、邱麗華係被告陳思翰之
        父母，均為被告陳思翰之法定代理人，則被告3人自應
        就原告姜伯翰、姜兆倫因系爭車禍所受之損害連帶負賠
        償責任。
      2.茲就原告姜伯翰、姜兆倫各得據以請求賠償之項目及金
        額分別審酌如下：
      (1)原告姜伯翰部分：
      醫療費用2萬5000元：原告姜伯翰主張其2次開刀手術費
        、住院費及過敏性傷口處理費共支出2萬5000元等語，
        業據提出醫療費用收據及診斷證明書為證（見本院卷第
        53至60頁），且為被告所不爭執（見本院卷第27、85頁
        ），核屬必要，自應予准許。
      交通費（上學計程車費）2萬5000元：原告姜伯翰主張其
        因大腿骨折行動不便，必須由母親以計程車接送上下學
        ，單日來回150元，期間7個月共計2萬5000元等語，惟
        為被告所否認，原告姜伯翰就此部分復未舉證以實其說
        ，尚難准許。
      看護費11萬元（含住院看護費2萬元、居家看護費9萬元
        ）：原告姜伯翰主張其2次住院開刀共10日，每日看護
        費以2000元計算，住院看護費共2萬元，出院後因行動
        不便，仍需專人看護，以每月1萬8000元計算，5個月看
        護費共9萬元等語，惟被告僅就其中住院看護費2萬元部
        分表示不予爭執（見本院卷第29頁），至居家看護費9
        萬元部分則否認之，經本院函詢長庚醫院關於原告姜伯
        翰居家休養期間有無看護之必要，據該院於100年9月6
        日函覆稱：姜伯翰因年幼因素，住院期間應需專人全日
        看護，出院後未上學期間亦須專人看護為宜等語，復於
        100年11月3日函覆稱：依姜伯翰100年2月10 日最後乙
        次至本院回診之病情研判，其骨折已癒合，惟病患此後
        即未回診，故無法評估其出院後未上學期間是否須專人
        看護等語，有長庚醫院100年9月6日（100）長庚院法字
        第0924號、100年11月3日（100）長庚院法字第1342號
        函在卷可參（見本院卷第75、96頁），足見原告姜伯翰
        於出院後未上學期間，始有居家看護之必要，然原告自
        承：姜伯翰沒有請假證明，每天都有去上學等語（見本
        院卷第108頁背面），是原告姜伯翰於出院後既未請假
        居家休養，則其請求5個月之居家看護費共9萬元，即難
        認有據。從而，原告姜伯翰請求住院看護費2萬元部分
        ，為有理由，應予准許，逾此範圍不應准許。
      精神慰撫金60萬元：查被告陳思翰確有過失傷害原告姜
        伯翰之情，業如前述，是原告姜伯翰自得依民法第195
        條第1項前段之規定請求被告3人連帶賠償精神慰撫金。
        本院審酌原告姜伯翰係90年7月30日生，事發當時僅8歲
        ，就讀國小；被告陳思翰目前就讀大學，每月打工收入
        約3、4000元，被告陳振棧、邱麗華係從事賣水果生意
        ，98年度所得分別為13萬2715元、9萬7404元，業據被
        告陳明在卷（見本院卷第85頁），並有稅務電子閘門財
        產所得調件明細表在卷可參（見本院卷第138、140頁）
        ，及被告陳思翰之過失行為、原告姜伯翰之傷勢程度，
        並衡量兩造之身分、財產狀況等一切情狀，認原告姜伯
        翰得請求之精神慰撫金以20萬元為適當，超過部分不應
        准許。
      (2)原告姜兆倫部分：
      工作損失36萬元：原告姜兆倫主張其為補習班講師，因
        系爭車禍受傷致4個半月無法工作，以每月薪資8萬元計
        算，工作損失共36萬元等語，固據提出南山人壽保險股
        份有限公司（下稱南山人壽）保險金理賠通知書為證（
        見本院卷第125至130頁），惟為被告所否認，按損害賠
        償之債，以實際上受有損害為成立要件，倘無損害，即
        不發生賠償問題（最高法院95年度臺上字第2409號裁判
        參照），又當事人主張有利於己之事實者，就其事實有
        舉證責任，民事訴訟法第277條定有明文，故關於侵權
        行為賠償損害之請求，係以被害人受有實際損害為要件
        ，經本院函詢長庚醫院就原告姜兆倫有無請假休養之必
        要，據該院函覆稱：姜兆倫98年11月1日至本院急診之
        診斷為右鎖骨骨折，該傷勢影響病患右肩上舉功能，惟
        是否影響其從事補習班講師之工作，需視其工作要求而
        定等語，有長庚醫院100年11月3日（100）長庚院法字
        第1342號函可稽（見本院卷第96頁），惟原告姜兆倫自
        承：如果我不能上課，補習班會安排別的老師去上課，
        沒有請假的問題，也沒有代課的問題，我在自己開的補
        習班也有上課，沒有請假證明等語（見本院卷第108頁
        ），是原告姜兆倫既無法提出請假證明或原先排定之課
        表等相關資料以實其說，則其主張實際受有4個半月不
        能工作之損害，即乏依據，又原告姜兆倫所提出之上開
        南山人壽保險理賠通知書，僅能證明該保險公司同意理
        賠原告姜兆倫不能工作保險金之日數共166天，仍難執
        此作為其實際不能工作之日數，參以原告姜兆倫於系爭
        車禍發生之98年度總所得為零，有本院依職權調閱之98
        年度稅務電子閘門財產所得調件明細表在卷可佐（見本
        院卷第104頁），亦不能證明原告姜兆倫之月薪為8萬元
        ，是原告姜兆倫主張其因系爭車禍受傷致4個半月無法
        工作，工作損失共36萬元云云，並非可採。
      精神慰撫金30萬元：原告姜兆倫其因系爭車禍造成極大
        之心理傷害，爰請求精神慰撫金30萬元等語，被告則以
        金額過高等語置辯。按慰藉金之賠償須以人格權遭遇侵
        害，使精神上受有痛苦為必要，其核給之標準固與財產
        上損害之計算不同，然非不可斟酌雙方身分資力與加害
        程度，及其他各種情形核定相當之數額（最高法院51年
        度臺上字第223號判例可資參照）。查原告姜兆倫係研
        究所畢業，從事補習班講師工作，名下有投資1筆，無
        申報所得資料；被告陳思翰目前就讀大學，每月打工收
        入約3、4000元，被告陳振棧、邱麗華係從事賣水果生
        意，98年度所得分別為13萬2715元、9萬7404元，業據
        兩造陳明在卷（見本院卷第29頁），並有稅務電子閘門
        財產所得調件明細表在卷可參（見本院卷第104、138、
        140頁），及被告陳思翰之過失行為、原告姜兆倫之傷
        勢程度，並衡量兩造之身分、財產狀況等一切情狀，認
        原告姜兆倫得請求之精神慰撫金以10萬元為適當，超過
        部分不應准許。
      (3)綜上，原告姜伯翰得請求被告連帶賠償之金額合計24萬
        5000元（計算式：醫療費用2萬5000元+住院看護費2萬
        元+精神慰撫金20萬元=24萬5000元），而原告姜兆倫得
        請求被告連帶賠償之金額則為精神慰撫金10萬元。
  （三）原告姜兆倫對於系爭車禍之發生是否與有過失？應承擔
        之比例若干？
      1.按損害之發生或擴大，被害人與有過失者，法院得減輕
        賠償金額，或免除之；此項規定，於被害人之代理人或
        使用人與有過失者，準用之，民法第217條第1項、第3
        項定有明文。準此，使用人之過失，可視同損害賠償權
        利人之過失，損害賠償義務人得主張過失相抵，減輕自
        己之賠償金額。又駕駛機車有過失致坐於後座之人被他
        人駕駛之車撞者，後座之人係因藉駕駛人載送而擴大其
        活動範圍，駕駛人為之駕駛機車，應認係後座之人之使
        用人（最高法院74年臺上字第1170號判例要旨參照）。
      2.經查，被告陳思翰於前揭時地，疏未依閃光號誌減速慢
        行，亦未注意車前狀況，致撞及原告2人騎乘之腳踏車
        ，其行為固有過失，然原告姜兆倫騎腳踏車違規行駛行
        人穿越道，且乘坐人數超過規定數額，亦違反道路交通
        管理處罰條例第76條第1款之規定，業據原告姜兆倫於
        偵查中自承在卷（見偵查卷第24頁），並有臺北市政府
        警察局交通警察大隊道路交通事故初步分析研判表可憑
        （見偵查卷第12頁），則原告姜兆倫就系爭車禍損害之
        發生及擴大，亦與有過失自明，又原告姜伯翰係乘坐原
        告姜兆倫騎乘之腳踏車，其因藉原告姜兆倫之載送而擴
        大活動範圍，應認原告姜兆倫係其使用人，則依前開規
        定，原告姜伯翰對於原告姜兆倫之過失，視為其與有過
        失，本院審酌系爭車禍發生時，原告姜兆倫係處於停等
        狀態，而被告陳思翰係於行進中違規撞及原告姜兆倫騎
        乘之腳踏車，其2人對於系爭車禍發生之原因力強弱等
        情，認被告陳思翰、原告姜兆倫應負之過失責任比例分
        別為80％、20％，經計算結果，原告姜伯翰、姜兆倫前
        開損害金額應各減為19萬6000元（計算式：24萬5000元
        X0.8=19萬6000元）、8萬元（計算式：10萬元X0.8=8萬
        元）。
      3.次按保險人依本法規定所為之保險給付，視為被保險人
        損害賠償金額之一部分；被保險人受賠償請求時，得扣
        除之，強制汽車責任保險法第32條定有明文。準此，保
        險人所給付之保險金，可視為被保險人所負損害賠償金
        額之一部分，受害人倘已自保險金獲得滿足，自不得又
        對被保險人或加害人再為請求。經查，系爭車禍發生後
        ，原告姜伯翰已先後領取強制責任保險金3萬884元、1
        萬5161元，合計4萬6045元，原告姜兆倫已領取強制責
        任保險金6600元之事實，業據原告陳明在卷（見本院卷
        第150頁），則依前開說明，原告2人受領之強制責任保
        險金，既視為加害人或被保險人損害賠償金額之一部分
        ，即應自原告所請求賠償金額之範圍內扣除，經扣除後
        ，被告尚應連帶賠償原告姜伯翰14萬9955元（計算式：
        19萬6000元-4萬6045元=14萬9955元）、原告姜兆倫7萬
        3400元（計算式：8萬元-6600元=7萬3400元）。
      4.被告雖抗辯原告姜兆倫對系爭車禍亦有過失，致被告陳
        思翰受有腦震盪之傷害，本件應扣除被告陳思翰另案請
        求原告姜兆倫賠償之35萬元云云，並提出本院臺北簡易
        庭調解通知書為證（見本院卷第114頁），惟債務之抵
        銷，以雙方當事人互負債務為必須具備之要件，若一方
        並未對他方負有債務，他方尚無得主張抵銷之可言，又
        民法第217條第1項所謂被害人與有過失，並非指被害人
        違反注意義務，而僅係對損害之發生能注意而不注意而
        已，此與侵權行為以故意過失為其成立要件之過失意義
        ，為應注意能注意而不注意，即必須加害人違反注意義
        務者不同（最高法院86年度臺上字第3611號裁判參照）
        。查本件原告姜兆倫僅係騎乘腳踏車違規行駛行人穿越
        道，且乘坐人數超過規定數額之與有過失情形，已如前
        述，核屬損害發生或擴大之原因，與違反法律上之注意
        義務有別，尚不能據以認定其亦應對被告陳思翰負侵權
        行為責任，是以，被告所為抵銷之抗辯，不足採取。
六、綜上所述，原告姜伯翰、姜兆倫依侵權行為法律關係請求被
    告連帶給付各14萬9955元、7萬3400元，及均自起訴狀繕本
    最後送達之翌日即100年8月6日（見本院卷第39、40頁）起
    至清償日止，按年息5％計算之利息，為有理由，應予准許
    ，逾此部分之請求，為無理由，應予駁回。
七、假執行之宣告：原告雖陳明願供擔保聲請宣告假執行，惟本
    件命被告給付之金額未逾150 萬元，為不得上訴第三審之事
    件，於本院第二審判決後即告確定，則就原告勝訴部分，即
    毋庸為假執行宣告之必要，至原告敗訴部分，其假執行之聲
    請亦失所附麗，應併予駁回。
八、本件事證已臻明確，兩造其餘攻擊防禦方法及舉證，核與判
    決結果無影響，爰不再一一論列，附此敘明。
九、據上論結，本件原告之訴為一部有理由、一部無理由，依民
    事訴訟法第79條、第85條第2項，判決如主文。
中    華    民    國   100    年    12    月    23    日
                  民事第二庭    審判長法官  李英豪
                                      法官  陳慧萍
                                      法官  鍾素鳳
以上正本係照原本作成。
本判決不得上訴。
中    華    民    國   100    年    12    月    23    日
                                    書記官  林玗倩